

C/Juan Díaz Porlier

Nº 23 6ºF

C.P. 15009

La Coruña

sperezmosquera @gmail.com

+(34)660241947

SANDRA MARÍA PÉREZ MOSQUERA

INGENIERO DE CAMINOS, CANALES Y P., PMP®

Ingeniero de Caminos con tres años y medio de experiencia y PMP® certificado.

Dentro de las cualidades que mejor definen mi personalidad a la hora de afrontar la actividad profesional es mi capacidad de asumir responsabilidades y de afrontar nuevos retos. Junto con las competencias técnicas derivadas de mi titulación, destaco por mi gran capacidad de trabajo y facilidad en el trato, lo que conlleva una habilidad de comunicación y dirección de equipos de trabajo.

Experiencia Profesional

Responsable de la Oficina de Proyectos del Departamento de Obras Públicas del Ayuntamiento de Oleiros, desarrollando las siguientes funciones:

- Gestión de equipos de trabajo: coordinación de técnicos, delineantes y administrativos.
- Redacción de todo tipo de proyectos (obras lineales, obras hidráulicas y de edificación).
- Funciones de sustitución del Jefe de Departamento durante períodos de vacaciones.
- Petición de ofertas, control de certificaciones y facturación.
- Elaboración de planes de obra y programas de trabajos.
- Supervisión de proyectos externos a la oficina de proyectos.
- Redacción de pliegos técnicos de contratación.
- Valoraciones técnicas de ofertas para concurso de obra pública.
- Coordinación de seguridad y salud.
- Redacción de informes técnicos.
- Realización de despieces, mediciones de obra.

Junio 2009 – Octubre 2012

Contrato en prácticas en Aldesa Construcciones.

 Contrato en prácticas en la empresa constructora Aldesa Construcciones, en la obra "Puesta en categoría II/III en el aeropuerto de Alvedro" (T.M. Culleredo, La Coruña) colaborando con el jefe de obra en oficina técnica, en labores de gestión y seguimiento de la obra.

Julio 2006 – Septiembre 2006

Formación Académica

2013 – 2014 Máster en Comercio Internacional.
 IFFE Business School. Cursando
 2012 - 2013 Experto Universitario en Dirección de Operaciones, Logística y Calidad Total en la Producción y la Logística.
 Curso de Postgrado. Fundación U.N.E.D.
 2009 - 2010 Máster en Prevención de Riesgos Laborales, especialidades: Seguridad en el trabajo, Higiene Industrial y Ergonomía y Psicosociología Aplicada.
 Instituto de Formación Continua de la Universidad de Barcelona y el Centro de Iniciativas Profesionales.
 1997 - 2008 Ingeniero de Caminos, Canales y Puertos
 E.T.S.I.C.C.P. Universidade da Coruña.

Certificaciones Profesionales

Project Management Professional (PMP®)

Project Management Institute. Nº de licencia: 1601246

Técnico Superior en Prevención de Riesgos Laborales

Dirección Xeral de Relacións Laborais. Consellería de Traballo e Benestar.

Nº de Licencia: 26535/2010

Otros cursos

• Curso de elaboración de planificaciones dinámicas con Microsoft Project y

Primavera.Colegio de Ingenieros de Caminos, Canales y Puertos de Galicia.
Enero 2014 – Abril 2014 (30 horas). *Cursando.*

Gestión Administrativa de Comercio Internacional.

Cámara de Comercio de A Coruña.

Septiembre 2013- Noviembre de 2013 (35 horas).

• Curso de preparación al Project Management Professional (PMP).

Colegio de Ingenieros de Caminos, Canales y Puertos de Galicia.

Enero 2012 - Febrero 2012 (35 horas).

 "Residuos de construcción y demolición (RCDs): Marco legal, gestión y utilización".

Colegio de Ingenieros de Caminos, Canales y Puertos de Galicia.

Dic. 2011- Marzo 2012. (50 horas).

"Teoría y práctica del Peritaje Judicial".

Colegio de Ingenieros de Caminos, Canales y Puertos de Galicia. Mayo 2011. (25 horas)

• "Gestión Energética Municipal".

Instituto Superior de Medio Ambiente.

Febrero – Mayo 2011 (100 horas)

• "Curso de profundización de urbanismo, vivienda y medio ambiente".

Universidade da Coruña. Facultade de Dereito

Marzo – Julio 2010 (70 horas)

• Curso práctico de urbanismo en la administración local "El Ingeniero de Caminos y la práctica del urbanismo en la administración local".

Colegio de Ingenieros de Caminos, Canales y Puertos de Galicia.

Federación Galega de Municipios e Provincias (FEGAMP)

Marzo – Julio 2009 (120 horas)

• Curso de coordinador en materia de seguridad y salud en las obras de construcción.

Colegio de Ingenieros de Caminos, Canales y Puertos de Madrid.

Febrero - Julio 2009 (200 horas)

• Curso Cype Ingenieros".

Cámara de Comercio de A Coruña.

Marzo – Mayo 2009 (60 Horas)

Otros datos

IDIOMAS

	C. Lectura	E. Escrita	Conversación
Español	Nativo	Nativo	Nativo
Gallego	Nativo	Nativo	Nativo
Inglés	Alto	Alto	Alto
Italiano	Medio	Medio	Medio

OFIMÁTICA

Microsoft Office

Autocad

Cypecad

Microsoft Project

Presto

Arquímedes

Menfis

OTRA INFORMACIÓN

Permiso de conducir Tipo B.

Disponibilidad para viajar de manera eventual